【裁判字號】    98,審訴,357
【裁判日期】    980527
【裁判案由】    違反毒品危害防制條例
【裁判全文】
臺灣新竹地方法院宣示判決筆錄         98年度審訴字第357號
公  訴  人  臺灣新竹地方法院檢察署檢察官
被      告  乙○○
指定辯護人  本院公設辯護人  甲○○
上列被告因違反毒品危害防制條例一案，經檢察官提起公訴（98
年度毒偵字第473 號）後，聲請本院改依協商程序而為判決，於
中華民國98年5 月27日下午4 時在本院刑事第十一法庭宣示判決
，出席職員如下：
法官起立朗讀判決主文、犯罪事實要旨、處罰條文，及告以上訴
限制、期間並提出上訴狀之法院，且諭知記載其內容：
一、主  文：
    乙○○施用第一級毒品，累犯，處有期徒刑玖月。
二、犯罪事實要旨：
（一）乙○○前曾於民國92年7 月間，因搶奪案件，經本院於
      93年7 月29日，以93年度訴字第52號判決，判處有期徒刑
      8 月，嗣於93年9 月13日確定；又於94年4 月間，因違
      反毒品危害防制條例案件，經本院於94年5 月31日，以94
      年度竹簡字第346 號判決，分別判處有期徒刑6 月、3 月
      ，並經定應執行刑為有期徒刑8 月，嗣於94年6 月27日確
      定，上開、案件復因減刑條例分別減為有期徒刑4 月
      、3 月、1 月又15日，並經定應執行刑為有期徒刑8 月確
      定。又於94年4 月間，因竊盜案件，經本院於94年7 月
      29日，以94年度易字第391 號判決，判處有期徒刑6 月，
      嗣於94年8 月15日確定，復因減刑條例減為有期徒刑3 月
      確定。又於94年8 月間，因違反毒品危害防制條例案件
      ，經臺灣桃園地方法院（下稱桃園地院）於95年3 月3 日
      ，以94年度訴字第2135號判決，分別判處有期徒刑8 月、
      5 月，並經定應執行刑為有期徒刑10月，嗣於95年7 月17
      日確定；又於94年12月間，因竊盜案件，經本院於95年
      2 月14日，以95年度易字第63號判決，判處有期徒刑8 月
      ，嗣於95年3 月16日確定，上開、案件復因減刑條例
      分別減為有期徒刑4 月、2 月又15日、4 月，並經定應執
      行刑為有期徒刑8 月確定。上開案件接續執行，於94年7
      月1 日入監執行（94年9 月28日保外待產至95年3 月9 日
      返監），嗣於96年10月25日因縮短刑期假釋出監，原假釋
      期滿日為97年2 月28日，嗣經撤銷假釋，本應執行殘刑有
      期徒刑4 月3 日，因已執行有期徒刑1 年11月14日，減刑
      後已無庸執行，而以96年10月25日視為執行完畢之日。
（二）乙○○前於89年2 月間，因施用毒品案件，經本院以89年
      度毒聲字第458 號裁定送觀察、勒戒後，認無繼續施用毒
      品傾向，經臺灣新竹地方法院檢察署檢察官（下稱檢察官
      ）於89年5 月4 日以88年度毒偵字第597 號、第717 號、
      89年度毒偵字第727 號為不起訴處分確定；復於90年9 月
      間，因施用第一級毒品案件，經本院以90年度毒聲字第14
      29號裁定送觀察、勒戒，並於90年11月12日入所執行觀察
      勒戒，亦認無繼續施用毒品之傾向，於90年11月29日出所
      執行完畢，嗣經檢察官於90年11月29日以90年度毒偵字第
      1209號為不起訴處分確定。
（三）乙○○不知警惕，又於94年4 月間，因施用第一級、第二
      級毒品案件，經本院於94年5 月31日，以94年度竹簡字第
      346 號判決，分別判處有期徒刑6 月、3 月，並經定應執
      行刑為有期徒刑8 月，嗣於94年6 月27日確定，其執行情
      形詳如前述（一）部分。
（四）乙○○仍不知警惕，又於94年8 月間，因施用第一級、第
      二級毒品案件，經桃園地院於95年3 月3 日，以94年度訴
      字第2135號判決，分別判處有期徒刑8 月、5 月，並經定
      應執行刑為有期徒刑10月，嗣於95年7 月17日確定，其執
      行情形詳如前述（一）部分。
（五）乙○○不知悔改，又於97年4 月間，因施用第一級、第二
      級毒品案件，經本院於97年10月24日，以97年度訴字第94
      9 號判決，分別判處有期徒刑8 月、4 月，並經定應執行
      刑為有期徒刑10月，嗣於97年11月24日確定，現正執行中
      。
（六）乙○○竟不知悔改，又於97年6 月間，因施用第一級、第
      二級毒品案件，經本院於97年11月21日，以97年度訴字第
      1057號判決，分別判處有期徒刑9 月、5 月，並經定應執
      行刑為有期徒刑1 年，嗣於97年11月21日確定，現正執行
      中。
（七）乙○○仍不知悔改，於前開觀察勒戒處分執行完畢釋放後
      ，「5 年內再犯」施用毒品案件，並經法院判處罪刑確定
      後，復基於施用第一級毒品海洛因的犯罪意思，於97年9
      月23日凌晨2 時許，在新竹縣湖口鄉○○路29號仁慈醫院
      路旁的車內，以將海洛因粉末置入針筒內加水再注射之方
      式，施用第一級毒品海洛因1 次。嗣於97年9 月24日上午
      11時50分許，在新竹縣竹北市○○○路361 號前為警查獲
      ，經得其同意採尿送驗後，結果呈嗎啡、可待因陽性反應
      ，始悉上情。
三、處罰條文：
    毒品危害防制條例第10條第1 項，刑法第11條前段、第47條
    第1 項。
四、協商判決除有刑事訴訟法第455 條之4 第1 項第1 款於本訊
    問程序終結前，被告撤銷協商合意或檢察官撤回協商聲請者
    ；第2 款被告協商之意思非出於自由意志者；第4 款被告所
    犯之罪非第455 條之2 第1 項所定得以協商判決者；第6 款
    被告有其他較重之裁判上一罪之犯罪事實者；第7 款法院認
    應諭知免刑或免訴、不受理者情形之一，及違反同條第2 項
    「法院應於協商合意範圍內為判決；法院為協商判決所科之
    刑，以宣告緩刑或2 年以下有期徒刑、拘役或罰金為限」之
    規定者外，檢察官與被告均不得上訴。
五、如有前項得上訴之情形，得自收受宣示判決筆錄送達之日起
    10日內，向本院提出上訴書狀，上訴於第二審法院。
中    華    民    國    98    年    5     月    27    日
                  刑事第九庭書  記  官  蕭汝芳
                            審判長法官  馮俊郎
以上筆錄係照原本作成。
中    華    民    國    98    年    5     月    27    日
                            書  記  官  蕭汝芳
附錄本案處罰實體法條全文：
毒品危害防制條例第10條第1 項：
施用第一級毒品者，處6 月以上5 年以下有期徒刑。


司法院資訊處製作；財團法人民間司法改革基金會備份。
